最高法院刑事裁定　　　　　　　　　　　　　　　　九十三年度台抗字第五六０號
　　抗　告　人　乙○○
　　　　　　　　甲○○
右抗告人等因偽造文書案件，不服台灣高等法院中華民國九十三年九月八日駁回其等
聲請再審之裁定（九十三年度聲再字第二九八號），提起抗告，本院裁定如左：
    主  文
抗告駁回。
    理  由
本件原裁定以抗告人乙○○及甲○○對於台灣高等法院九十年度上更(一)字第五六四號
共同連續行使偽造私文書，足以生損害於他人一案確定判決聲請再審，其等聲請意旨
略稱：依據被害人吳丙煌、王惠及林楊六貴所提出之自白書，其等在第一審法院所為
之證言均為虛偽，抗告人等應受無罪之判決，爰提出上開自白書，依刑事訴訟法第四
百二十條第一項第二款及第六款聲請再審云云。惟按刑事訴訟法第四百二十條第一項
第二款及第二項規定，有罪之判決確定後，受有罪判決之人，須經另案確定判決證明
原確定判決所憑證言為虛偽，或其刑事訴訟不能開始或續行非因證據不足者，為受判
決人之利益，始得聲請再審。本件抗告人等認原確定判決所憑吳丙煌、王惠及林楊六
貴證言為虛偽，惟並未提出證言為虛偽事實業經判決確定之證明，或說明其刑事訴訟
不能開始或續行，非因證據不足之理由，抗告人等執此聲請再審，自非合法。次按刑
事訴訟法第四百二十條第一項第六款所謂發見確實之新證據，係指事實審法院於判決
前因未經發現，不及調查斟酌，至其後始行發現者而言，若判決前已經當事人提出或
聲請調查之證據，經原法院捨棄不採者，即非該條款所謂發見之新證據，不得據為聲
請再審之原因。又該條款所稱之確實新證據，係指該項證據之本體在客觀上可認為真
實，不須經調查，即足以動搖原判決，使受判決人受有利之裁判者而言，如果證據之
真偽尚待調查，即與確實證據之意義不符，自不能據為再審之理由。查抗告人等上開
聲請意旨，經原審審核結果，認其等提出吳丙煌、王惠及林楊六貴事後所具之告白書
影本，並非不須經調查之確實新證據，亦與「發現確實之新證據」之再審要件不符，
原裁定因依刑事訴訟法第四百三十三條、第四百三十四條第一項規定駁回其等再審之
聲請，經核於法尚無不合。抗告意旨仍執前詞，謂依據上開自白書，吳丙煌、王惠及
林楊六貴之證言為虛偽，抗告人等應受無罪判決，原裁定之認定顯有違誤等語，指摘
原裁定不當，難認有理由，均應予駁回。又本件係抗告程序，抗告人等再提出吳丙煌
、王惠及林楊六貴之自白書及起訴書暨歷審判決書影本等證據，無從審酌，附為明
。
據上論結，應依刑事訴訟法第四百十二條，裁定如主文。
中　　　華　　　民　　　國　　九十三　　年　　 十一 　　月　　二十五　　日
                              最高法院刑事第五庭
                                  審判長法官  謝　家　鶴
                                        法官  洪　文　章
                                        法官  花　滿　堂
                                        法官  陳　世　淙
                                        法官  洪　佳　濱
      右正本證明與原本無異
                                              書  記  官
中　　　華　　　民　　　國　　九十三　　年　　 十二 　　月　　　七　　　日
                                                                        Ｔ
